【裁判字號】    97,上易,1706
【裁判日期】    970930
【裁判案由】    竊盜
【裁判全文】
臺灣高等法院臺中分院刑事判決        97年度上易字第1706號
上  訴  人  臺灣臺中地方法院檢察署檢察官
被      告  甲○○
                    （現於臺灣臺中監獄執行中）
上列上訴人因被告竊盜案件，不服臺灣臺中地方法院97年度易字
第2599號中華民國97年7月23日第一審判決（起訴案號：臺灣臺
中地方法院檢察署97年度偵字第12265號），提起上訴，本院判
決如下：
    主  文
上訴駁回。
    理  由
一、按刑事訴訟法第350條、第361條、第362條、第367條規定，
    不服地方法院之第一審判決而上訴者，須提出上訴書狀，並
    應敘述具體理由，為上訴必備之程式。至於上訴理由是否具
    體，係屬第二審法院審查範圍，則不在命補正之列，此參照
    同條文之修正理由可明。再上訴人所提出之上訴理由非屬具
    體者，則由第二審法院以上訴不合法律上之程式，判決駁回
    。而所謂具體理由，必係依據卷內既有訴訟資料或提出新事
    證，指摘或表明第一審判決有何採證認事、用法或量刑等足
    以影響判決本旨之不當或違法，而構成應予撤銷之具體事由
    ，始克當之。如僅泛言原判決認定事實錯誤、違背法令、量
    刑失之過重或輕縱，而未依上揭意旨指出具體事由，或形式
    上雖已指出具體事由，然該事由縱使屬實，亦不足以認為原
    判決有何不當或違法者，皆難謂係具體理由，俾與第二審上
    訴制度旨在請求第二審法院撤銷、變更第一審不當或違法之
    判決，以實現個案救濟之立法目的相契合，並節制濫行上訴
    。又上訴書狀未敘述具體理由者，其上訴即屬於同法第362
    條前段所定「上訴不合法律上之程式」之情形，第二審法院
    自應依同法第367條之規定，以判決駁回之 (最高法院97年
    度台上字第892號判決意旨參照)。
二、上訴人即臺灣臺中地方法院檢察署檢察官不服原審判決提起
    上訴，其上訴狀所載理由略謂：(一)被告自民國87年間起迄今
    ，已有多次竊盜前科，被告並未因而警惕、收斂，反而再涉
    犯本件犯行，且被告僅因缺乏交通工具即率而行竊，完全不
    尊重他人之財產權，而原未充分審酌上開情狀，僅量處被告
    有期徒刑10月，稍嫌過輕：(二)被告因欠缺交通工具，屢次竊
    取他人車輛，足認被告顯具有犯罪之習慣，且無改過遷善之
    意，其品性惡劣，僅藉刑之執行實不足以徹底根絕其竊取財
    物之惡性，應依竊盜贓物犯保案處分條例第3條1項之規定，
    併予諭知應於刑之執行前令入勞動場所強制工作，原審未予
    諭知前開保安處分，亦有未洽等語。
三、按於刑之量定，係實體法上賦予法院得為自由裁量之事項，
    倘其未有逾越法律所規定之範圍，或濫用其權限，即不得任
    意指摘為違法（最高法院75年度台上字第7033號判例意旨參
    照）。且在同一犯罪事實與情節，如別無其他加重或減輕之
    原因，下級審量定之刑，亦無過重或失輕之不當情形，則上
    級審法院對下級審法院之職權行使，原則上應予尊重（最高
    法院85年度台上字第2446號判決意旨參照）；次按適用竊盜
    犯贓物犯保安處分條例之規定令被告於刑之執行前入勞動場
    所強制工作，以應執行刑達1 年以上者，始有適用，應執行
    刑未達1年以上者，不適用之，該條例第2條第4 項定有明文
    。經查，原審於判決理由中敘明「爰審酌被告素行不佳，有
    臺灣高等法院被告前案紀錄表乙紙在卷可參，且年輕力盛，
    猶不知以己力工作以獲取金錢，為圖謀自身之不法利益，不
    知尊重他人之財產權，率爾竊取他人財物，嚴重干擾被害人
    之經濟生活，對社會秩序影響非輕，又被告前於94年間因竊
    盜犯行經法院判處有期徒刑，於執行完畢後再次竊取他人之
    物，足見被告對他人財產法益漠視程度甚高，均值非難；惟
    念其犯後坦承犯行，態度良好，又檢察官起訴書附表雖載被
    告於上揭刑之執行完畢後，多次犯竊盜罪，然本院斟酌本件
    被告犯行之手段尚屬平和，且竊取得手未滿一天即遭查獲，
    對被害人造成損害程度幸未擴大，復衡之被告並未以該車輛
    為其他不法行為等一切情狀，認檢察官具體求刑1年，核屬
    過重，爰量處如主文所示之刑，以示懲儆。至檢察官起訴請
    求課以強制工作部分，因本件既未諭知1年以上有期徒刑，
    爰不為強制工作之諭知，併此敘明。」等語，已審酌關於刑
    法第57條科刑之一切情狀並說明未對被告課以強制工作之理
    由，原審判決在法定刑範圍內予以適度量刑，經核尚屬允當
    。檢察官以前述上訴意旨指摘原審判決不當，然並未具體指
    摘原審判決關於認定事實、適用法律及量刑等事項，究竟有
    何違法或不當之具體情形。揆諸上開說明，本件上訴顯不合
    法定程式，應予駁回，爰依刑事訴訟法第367條前段、第372
    條不經辯論判決如主文。
中    華    民    國    97    年    9     月    30    日
            刑事第五庭    審判長法  官  趙  春  碧
                                法  官  賴  恭  利
                                法  官  何  秀  燕
上列正本證明與原本無異。
不得上訴。
                                書記官  阮  正  枝
中    華    民    國    97    年    10    月    1     日


司法院資訊處製作；財團法人民間司法改革基金會備份。
